【裁判字號】    97,訴,986
【裁判日期】    970710
【裁判案由】    違反毒品危害防制條例
【裁判全文】
臺灣臺南地方法院刑事判決               97年度訴字第986號
公  訴  人  臺灣臺南地方法院檢察署檢察官
被      告  甲○○
上列被告因違反毒品危害防制條例案件，經檢察官提起公訴（97
年度毒偵字第769號），被告就犯罪事實為有罪之陳述，合議庭
裁定由法官獨任進行簡式審判程序，判決如下：
        主  文
甲○○施用第一級毒品，累犯，處有期徒刑壹年，扣案第一級毒
品海洛因壹袋（肆拾參小包，驗後淨重拾參‧陸柒公克）沒收銷
燬之，夾鏈袋壹包、使用過之注射針筒陸支、未使用過注射針筒
伍拾陸支均沒收之；又施用第二級毒品，累犯，處有期徒刑柒月
，扣案第二級毒品安非他命貳包（毛重柒‧陸陸公克）沒收銷燬
之，安非他命吸食器壹組、酒精燈壹個、酒精壹瓶均沒收之。應
執行有期徒刑壹年肆月，扣案第一級毒品海洛因壹袋（肆拾參小
包，驗後淨重拾參‧陸柒公克）、第二級毒品安非他命貳包（毛
重柒‧陸陸公克）均沒收銷燬之，夾鏈袋壹包、使用過之注射針
筒陸支、未使用過注射針筒伍拾陸支、安非他命吸食器壹組、酒
精燈壹個、酒精壹瓶均沒收之。
    事實及理由
一、本件被告犯罪事實及證據，除(1)犯罪事實更正：甲○○於93
    年間因吸食第一級毒品海洛因及第二級毒品安非他命，經法
    院判處有期徒刑1年，在於94年間復因吸食第一級毒品海洛
    因及第二級毒品安非他命，經法院判處有期徒刑1年2月，末
    於95年間因因吸食第一級毒品海洛因、第二級毒品安非他命
    及恐嚇等案件，經法院減刑後，合判處有期徒刑9月，上開
    數罪接續執行，於96年7月16日執行完畢。‧‧‧又於97年3
    月11日上午11時，在台南市○○街88號9樓之2施用以針筒注
    射方式第一級毒品海洛因乙次；另於半小時之後，以酒精燈
    燒烤方式施用第二級毒品安非他命乙次。(2)證據補充：甲○
    ○於本院審理時之自白外，餘引用檢察官起訴書之記載（如
    附件）。
二、論罪科刑：
(1)、查海洛因、安非他命為毒品危害防制條例第2條第2項第1、2
    款所規定之第一、二級毒品；核被告所為，係犯同條例第10
    條第1、2項之施用第一、二級毒品罪；其施用第一、二級毒
    品期間持有第一、二級毒品之行為，為施用之高度行為所吸
    收，不另論罪。被告所犯上開二罪間，犯意各別，罪名互異
    ，應分論併罰。
(2)、被告於93 年間因吸食第一級毒品海洛因及第二級毒品安非
    他命，經法院判處有期徒刑1年，在於94年間復因吸食第一
    級毒品海洛因及第二級毒品安非他命，經法院判處有期徒刑
    1年2月，末於95年間因因吸食第一級毒品海洛因、第二級毒
    品安非他命及恐嚇等案件，經法院減刑後，合判處有期徒刑
    9月，上開數罪接續執行，於96年7月16日執行完畢，有臺灣
    高等法院被告前案紀錄表在卷可考，5年內故意再犯本件有
    期徒刑以上之罪，應依累犯規定加重其刑。
(3)、爰審酌被告前已因施用毒品案件，經觀察勒戒、強制戒治及
    判處罪刑，仍無法戒除惡習，足見陷溺已深，惟念施用毒品
    僅屬戕害自身健康之行為，並未造成他人明顯危害，被告本
    件犯罪之情節及其事後坦認犯行，態度尚稱良好等一切情狀
    ，分別量處如主文所示之刑，並定應執行之刑。
(4)、本件扣案之白色粉末1袋（43包，驗後淨重13.67公克），白
    色結晶2包（毛重7.66公克）為第一級毒品海洛因、第二級
    毒品安非他命，此有法務部調查局濫用藥物實驗室97年4月
    10 日調科壹字第09723018960號鑑定書、臺南市警察局第三
    分局查獲被告涉毒品案初步檢驗報告書各乙只附卷足參，應
    依毒品危害防制條例第18條第1項沒收銷燬之。另扣案之夾
    鏈袋1包、使用過之注射針筒6支、未使用過注射針筒56支、
    安非他命吸食器1組、酒精燈1個、酒精1瓶，均係被告所有
    供其施用第一級毒品海洛因、第二級毒品安非他命所用之物
    ，業據被告供明在卷，爰依刑法第38條第1項第2款規定宣告
    沒收。
三、又本判決係依刑事訴訟法第310條之2及第454條所製作之簡
    化判決，依法僅需記載犯罪事實、證據名稱及應適用之法條
    ，並得以簡略方式為之，如認定之犯罪事實、證據及應適用
    之法條，與檢察官聲請簡易判決處刑書或起訴書之記載相同
    者，得引用之，附此敘明。
四、據上論斷，應依刑事訴訟法第299條、第273條之1第1項、第
    310條之2、第454條，毒品危害防制條例第10條第1、2項，
    第18條第1項，刑法第11條、第47條第1項、第51條第5款，
    第38條第1項第2款，判決如主文。
五、如不服本判決應於收受本判後10日內向本院提出上訴書狀，
    並應敘述具體理由。如未敘述上訴理由者，應於上訴期間屆
    滿後20日內向本院補提理由書狀（均須按他造當事人之人數
    附繕本、切勿逕送上級法院）。
本案經檢察官乙○○到庭執行職務。
中    華    民    國    97    年    7     月    10    日
                  刑事第九庭    法  官  蔡奇秀
以上正本證明與原本無異。
如不服本判決應於收受本判決後10日內向本院提出上訴書狀，並
應敘述具體理由。如未敘述上訴理由者，應於上訴期間屆滿後20
日內向本院補提理由書狀（均須按他造當事人之人數附繕本）「
切勿逕送上級法院」。
                                書記官  黃瓊蘭
中    華    民    國    97    年    7     月    10    日
附錄本案論罪科刑法條全文：
毒品危害防制條例第十條
施用第一級毒品者，處六月以上五年以下有期徒刑。
施用第二級毒品者，處三年以下有期徒刑。


司法院資訊處製作；財團法人民間司法改革基金會備份。
